### **ANDARU TRIADI**

DKI Jakarta, 13340 | andarutr@gmail.com | 089668764457 | linkedin.com/in/andaru-triadi | andarutriadi.com/portfolio.html

#### **TENTANG SAYA**

Lulusan Teknik Informatika tahun 2023 yang memiliki pengalaman lebih dari 3 tahun dalam web development. Memulai karir sebagai programmer di sekolah dan saat ini bekerja sebagai Fullstack Developer di salah satu perusahaan FMCG terbesar di Indonesia.

#### **PENGALAMAN KERJA**

### PT. Prakarsa Alam Segar (Wings Food) – Bekasi, Indonesia

Fullstack Developer (Maret 2024 - Saat ini)

- Mengadakan meeting bersama end-user untuk mengetahui kebutuhan dan harapan mereka agar dapat membuat fitur yang tepat dan sesuai dengan ekspektasi.
- Merancang database yang dapat mengelola data dengan efisien menggunakan prinsip normalisasi dan relasi antar tabel untuk memastikan integritas dan aksesibilitas data.
- Membuat tampilan user friendly yang meningkatkan kepuasan pengguna dengan menerapkan desain yang interaktif dan responsif.
- Membuat dokumentasi program yang mudah dipahami dengan membuat template book guidance yang menarik dan pemilihan kata yang mudah dipahami.
- Melakukan sosialisasi kepada end-user untuk memastikan mereka memahami sistem yang telah dibuat melalui sesi pelatihan baik secara offline maupun online.
- Mentoring anak internship baru dalam pengembangan system dan menyusun tasklist agar mereka dapat menyelesaikan tugas dengan baik dan sesuai deadline yang telah ditentukan.
- Membuat aplikasi menggunakan Bootstrap, jQuery, VueJS, AngularJS, Laravel, Firebase, MySQL, Git.

### CV.Mitra Jaya Solusindo – Jakarta, Indonesia

Fullstack Developer (Juni 2021 – Juni 2022)

- Membuat website untuk administrasi kendaraan yang memudahkan mengurus perpanjang pajak kendaraan dengan fitur-fitur yang intuitif.
- Maintenance secara berkala untuk memastikan website tetap berjalan dengan baik dan aman dengan melakukan pembaruan sistem dan perbaikan bug bila diperlukan.
- Melakukan upload ke hosting untuk memastikan website dapat diakses oleh pengguna dengan memastikan konfigurasi Cpanel yang benar.
- Membuat aplikasi menggunakan Bootstrap, Laravel, MySQL.

## SMK Islam PB. Soedirman 2 – Jakarta, Indonesia

Fullstack Developer (Mei 2020 - April 2021)

- Membuat website perpustakaan dan absensi yang memudahkan pengelolaan data peminjam buku dan kehadiran siswa dengan fitur yang user-friendly.
- Melakukan maintenance secara berkala untuk memastikan website berjalan sesuai dengan kebutuhan pengguna dengan melakukan pembaruan sistem secara rutin.
- Mempermudah lebih dari 500 siswa melakukan absen secara online selama pandemi COVID-19.
- Membuat aplikasi menggunakan Bootstrap, Laravel, MySQL.

### **PENDIDIKAN**

### UNIVERSITAS BINA SARANA INFORMATIKA – Bekasi, Indonesia

S1 Teknologi Informasi - IPK 3,4 ( Juli 2019 - Agustus 2023 )

# **LAINNYA**

- Hard Skills: HTML, CSS, PHP, Javascript, SQL, Bootstrap, jQuery, VueJS, AngularJS, Laravel, MySQL, Firebase, Postman. Git.
- Soft Skills: Kerjasama Tim, Manajemen Project, Negosiasi, Berfikir Logis dan Analis.
- Sertifikat: Full Stack Web Developer (BuildWithAngga 2021), Junior Web Programmer SKKNI (Codepolitan 2020).
- Project: Absensi PBS2 (Smk Islam PB. Soedirman 2), Mjspay (CV. Mitra Jaya Solusindo), Berita Acara Co-Product (Wings Food), Human Resources Connect HRConnect (Wings Food), Form Laporan Produksi (Wings Food), Laporan Packing Noodle 1 (Wings Food), E-Resepsionis (Wings Food), Loker Noodle 2 (Wings Food), Accurate Responsible Trusted (Wings Food), Traceability Bumbu (Wings Food), Antrian Bongkar Muat (Wings Food), Checklist SDP (Wings Food), Shelf Life Lab QA (Wings Food), Transportation Management System (Wings Food), CPAR Audit (Wings Food), Sistem Pengiriman Mobil SILO (Wings Food).